# 一次授予分期行权而未行权的股权激励，后期再次行权如何考虑股份支付

提问人：liangjian03 时间：2019-05-05 00:22:28
请教陈版：
甲公司 2016 年 9 月，经过股东大会决议，同意授予 10 位高管 100 万股股份，且已经与 10 万高管签订《股权激励协议》，每股价格 10 元，约定分 5 期行权，2017-2021 年每年行权 20 万股该授予价格（ 10 元/股）与外部投资人入股价格一致。【该种情况，参考投资者入股价格作为公允价值，无需确认股份支付费用】
甲公司的股权激励通过成立持股平台 A 增资形式完成，由甲公司实控人担任普通合伙人。
2016 年持股平台A 成立， 2017 年、 2018 年，上述高管因为资金紧缺、对公司未来发展缺乏足够信心等原因没有增资行权，持股平台 A【实控人对只是对 A 进行了增资，并通过 A平台向家公司借款】也没有对甲公司增资。
2018 年甲公司实际经营情况远好于预期， 2019 年预计投资者入股价格 30元/股，甲公司实控人认可上述 10 位高管的贡献，同意之前授予的股份可以以原来的 10 元/股行权，但是增资、工商变更要做到 2019 年。
面临如下处理问题：
方案一：如是这样，是否可以按照 2017 年授予日（ 2017 年授予日甲公司限制性股票公允价值 10 元/股）继续有效，因为目前还在等待期 5 年之内，不确认股份支付费用？
方案二：按照 2019 年的情况，认定为新的权益工具授予，按照现在的公允价值，考虑股份支付费用（每股公允价值-授予价值 =30-10=20 元）
以上请陈版指导赐教

回答人：chenyiwei
因为背景信息较为简略，就你所说的情况，个人意见是：
1 、对于原授予的分期行权的期权中，按原协议已经失效的部分，实际控制人同意仍可以行权的，应视为一项新的股份支付，按现时标的股份公允价值和授予价格之差确认股份支付费用（每股 20 元）。
2 、对于原授予的分期行权的期权中尚未失效的部分，按原条款行权的，行权时不确认额外的股份支付费用和资本公积。